Infanterie-Divisionen
Bundesarchiv
Infanterie-Divisionen
1866-1918
PH 8-I
Bundesarchiv
7,9 Schriftgut
Bestandsgeschichte
Die Akten der Divisionen sind zusammen mit dem Schriftgut der ehemaligen Preußischen Armee durch Kriegseinwirkung 1945 im Heeresarchiv in Potsdam bis auf wenige erhaltene Aktenreste verbrannt. Der erhalten gebliebene Restbestand gelangte als Kriegsbeute nach England und in die USA. Großbritannien gab die deutschen Unterlagen in den fünfziger Jahren an die Bundesrepublik Deutschland zurück, wo sie in die Dokumentenzentrale des Militärgeschichtlichen Forschungsamts aufgenommen und bei deren Auflösung im Jahre 1967 vom neu gegründeten Militärarchiv übernommen wurden. Im Zuge der späteren Aktenrückführungen aus den USA sind Abschriften und Auszüge aus den Kriegstagebüchern der Divisionen vorwiegend aus dem Jahr 1918 vom Nationalarchiv Washington an das Bundesarchiv abgegeben worden. Sie sind unter der alten Signatur mit der Zugangs-Nummer 120/77 gekennzeichnet. Bei weiteren im Jahr 2006 zurückgegebenen Unterlagen sind die alten Box- und Folder- Nummern angegeben. 1994 wurden weitere Unterlagen aus dem aufgelösten Militärarchiv der ehemaligen DDR in den Bestand eingegliedert, die an den alten Signaturen in Form von Klassifikationspunkten (z.B. 5.1.1.2./lfd.Nr.) oder Zahlenkombinationen wie 262/330 zu erkennen sind.
Aufgaben/Organisation
1815 wurden in der Preußischen Armee als kleinste Verbände Divisionen eingeführt, die eine Unterabteilung der Armeekorps darstellten. Sie waren aus allen Waffengattungen zusammengesetzt und zur selbständigen taktischen Verwendung geeignet.
Inhaltliche Charakterisierung
Überliefert sind einzelne Kriegstagebücher, Divisionsbefehle und Gefechtsberichte aus dem Ersten Weltkrieg. Außerdem liegen umfangreiche Abschriften und Auszüge aus den Kriegstagebüchern und deren Anlagen vorwiegend aus dem Jahr 1918 vor, die aus Aktenrückführungen aus den USA stammen. Aus der Zeit vor dem Ersten Weltkrieg sind nur ganz wenige Einzelunterlagen erhalten geblieben.
Überlieferungsverweis
PH 5 Oberkommandos
PH 6 Generalkommandos
PH 10 Formationen der Infanterie
Literatur
History of two hundred and fifty-one divisions of the German Army wich participated in the war (1914-1918).Compiled from records of the General Staff, American expeditionary forces, at General Headquarters Chaumont, France, 1919. Washington 1920
Die Schlachten und Gefechte des Großen Krieges 1914-1918. Quellenwerk nach den amtlichen Bezeichnungen zusammengestellt vom Großen Generalstab. Berlin 1919
Cron, Hermann: Die Organisation des deutschen Heeres im Weltkriege. Berlin 1923 (Forschungen und Darstellungen aus dem Reichsarchiv, Heft 5)
Cron, Hermann: Geschichte des deutschen Heeres im Weltkrieg 1914-1918. Berlin 1937
Mein Regiment. Herausgegeben auf Grund amtlichen Materials mit Unterstützung des Reichsarchivs in Potsdam und des Bayrischen Kriegsarchivs in München. Verlag für Militärgeschichte und Deutsches Schrifttum. Fürstenwalde/Spree o.J.
- PH 8-I Infanterie-Divisionen, 1866-1918; PH 8-I
  - 1. Garde-Infanterie-Division, 1
    - Gefecht bei Soohr am 28. Juni 1866.- Gefechtsbericht, PH 8-I/1; H06-8/23; Infanterie-Divisionen
      Mikrofiche
      Lesefilm
      Benutzbar ab: 1896
    - Kriegstagebuch.- Abschrift, 22. Apr. - 30. Juni 1915; PH 8-I/449; Zg. 76/81; Enthält auch: Divisionsbefehl, 27. Apr. 1915; Infanterie-Divisionen
      Benutzbar ab: 1945
    - Abschriften aus Kriegstagebüchern und Anlagen, 1918-1918
      - Juli-Aug. 1918, PH 8-I/99; Zg. 120/77; 1; Enthält: Kriegstagebuch, 1. Juli-4. Aug. 1918 Anlagen zum Kriegstagebuch; Infanterie-Divisionen
        Benutzbar ab: 1948
      - Juli-Aug. 1918, PH 8-I/100; Zg. 120/77; 2; Enthält: 1. Garde Infanterie Brigade: Kriegstagebuch, 14. Juli-2. Aug. 1918 Stab/1. Garde Regiment zu Fuß: Kriegstagebuch, 13. Juli-3. Aug. 1918 I., II. Bataillon/1. Garde Regiment zu Fuß: Kriegstagebuch, 10. Juli-4. Aug. 1918 Stab/2. Garde Regiment zu Fuß: Anlagen zum Kriegstagebuch, 11 Juli-10. Aug. 1918 2. Garde Regiment zu Fuß: Kriegstagebuch und Anlagen, 15. Juli-5. Aug. 1918 Stab/2. Garde Artillerie Kommandeur: 11. Juli-6. Aug. 1918 2. Garde Artillerie Kommandeur: Anlagen zum Kriegstagebuch, 21. Juli 1918 I., II. Bataillon/1. Garde Feldartillerie Regiment: Kriegstagebuch, 13. Juli-4. Aug. 1918; Infanterie-Divisionen
      - Sept.-Nov. 1918, PH 8-I/102; Zg. 120/77; 3; Enthält: 1. Garde Infanterie Brigade: Kriegstagebuch, 6. Sept.-11. Nov. 1918; Infanterie-Divisionen
      - Sept. 1918, PH 8-I/101; Zg. 120/77; 4; Enthält: Anlagen zum Kriegstagebuch, 25.-30. Sept. 1918; Infanterie-Divisionen
      - Sept.-Nov. 1918, PH 8-I/103; Zg. 120/77; 5; Enthält: Stab/1. Garde Regiment zu Fuß: Kriegstagebuch und Anlagen, 26. Sept.-11. Nov. 1918 Stab/2. Garde Regiment zu Fuß: Anlagen zum Kriegstagebuch, 8. Okt.-21. Okt. 1918 Garde Artillerie Kommandeur 1: Anlage der Artillerie Befehle "Garko", 30. Sept.-12. Nov. 1918 Stab/Garde Artillerie Kommando 1: Anlagen zum Kriegstagebuch, 25. Sept.-4. Nov. 1918 Stab/Garde Feldartillerie Regiment z.b.V. 1: Kriegstagebuch, 26. Sept.-11. Nov. 1918 I., III. Bataillon/1. Garde Regiment zu Fuß: Kriegstagebuch und Anlagen: 25. Sept.-11. Nov. 1918 I., III. Bataillon/2. Garde Regiment zu Fuß: Kriegstagebuch und Anlagen, 26. Sept.-13. Nov. 1918 1. Garde Feldartillerie Regiment: Anlagen zum Kriegstagebuch, 26. Sept. 1918; Infanterie-Divisionen
    - Divisionstagesbefehle, 18. - 23. Sept. 1918; PH 8-I/554; Box 5389, Nr. 84; Infanterie-Divisionen
    - Divisionsbefehle, 15. Nov. 1917, 1. Jun.- 25. Sept. 1918; PH 8-I/555; Box 5389, Nr.85; Enthält auch: Gliederung der Artillerie Garde Artillerie Kommandeur Nr. 1 Gruppe Westfalen; Infanterie-Divisionen
    - Besondere Anordnungen, 1918-1918
      - Mai - Sept. 1918, PH 8-I/556; Box 5389, Nr.86; 1; Enthält auch: Verzeichnis der Ortskommandanturen der Division Tiefland Karte "Rückwärtige Anlagen", Stand: 2. Sept. 1918; Infanterie-Divisionen
      - Sept. 1918, PH 8-I/624; 2; Infanterie-Divisionen
    - Erkundungsergebnisse, Sept. 1918; PH 8-I/625; Infanterie-Divisionen
  - 1. Infanterie-Division, 2
    - Kriegstagebuch.- Abschriften, 1915-1916
      - 1. Sept.-18. Okt. 1915, PH 8-I/398; Zg. 76/81; 1; Infanterie-Divisionen
      - 19. Okt. 1915-5. März 1916, PH 8-I/399; zg. 76/81; 2; Infanterie-Divisionen
        Benutzbar ab: 1946
    - Abschriften aus Kriegstagebüchern und Anlagen, 1918-1918
      - Juli 1918, PH 8-I/97; Zg. 120/77; 1; Enthält: Kriegstagebuch mit Anlagen, 1.-20. Juli 1918; Infanterie-Divisionen
      - Juli 1918, PH 8-I/98; Zg. 120/77; 2; Enthält: 1. Infanterie Brigade: Kriegstagebuch, 14.-18. Juli 1918 Stab/Grenadier Regiment 1: Kriegstagebuch, 14.-18. Juli 1918 I. Bataillon/Grenadier Regiment 1: Anlagen zum Kriegstagebuch, 13.-18. Juli 1918 Stab/Grenadier Regiment 3: Kriegstagebuch, 14.-18. Juli 1918 II., III. Bataillon/Grenadier Regiment 3: Kriegstagebuch, 14.-19. Juli 1918 I., III. Bataillon/Infanterie Regiment 43: Kriegstagebuch, 14.-18. Juli 1918 Artillerie Kommandeur 1: Kriegstagebuch, 14.-18. Juli 1918 Feldartillerie Regiment 16: Kriegstagebuch, 14.-18. Juli 1918 I. Bataillon/Fußartillerie Regiment 10: Kriegstagebuch, 14.-18. Juli 1918; Infanterie-Divisionen
      - Sept.-Okt. 1918, PH 8-I/120; Zg. 120/77; 3; Enthält: Infanterie Regiment 20: Anlagen zum Kriegstagebuch, 21. Sept.-11. Okt. 1918; Infanterie-Divisionen
    - Divisionsbefehle, 1915-1917
      - Jan.-Juni 1915, PH 8-I/401; Zg. 76/81; 1; Infanterie-Divisionen
      - Okt.-Nov. 1917, PH 8-I/392; Zg. 114/78; 2; Infanterie-Divisionen
        Benutzbar ab: 1947
    - Befehle und Meldungen.- Abschriften und Umdrucke, 1915-1915
      - Jan.-Juli 1915, PH 8-I/450; Zg. 76/81; 1; Infanterie-Divisionen
      - Apr.-Juni 1915, PH 8-I/400; Zg. 76/81; 2; Infanterie-Divisionen
    - Grenz- und Bahnschutz, 1912-1914
      - 9. März 1912-26. März 1914, PH 8-I/96; Zg. 120/77; 1; Infanterie-Divisionen
        Benutzbar ab: 1944
      - 1914, PH 8-I/367; Zg. 120/77; 2; Infanterie-Divisionen
      - 1914, PH 8-I/368; Zg. 120/77; 3; Enthält: Anmerkungen zur Mobilmachung vom Generalkommando des I. AK; Infanterie-Divisionen
    - Lageskizzen, Mai 1915; PH 8-I/402; Zg. 76/81; Infanterie-Divisionen
    - Kriegsgliederung, 9. März 1912; PH 8-I/391; Zg. 138/78; Infanterie-Divisionen
      Benutzbar ab: 1942
  - 2. Garde-Infanterie-Division, 3
    - Kriegstagebuch.- Abschrift, 24. Apr. - 30. Juni 1915; PH 8-I/431; Zg. 76/81; Infanterie-Divisionen
    - Abschriften aus Kriegstagebüchern und Anlagen, 1918-1918
      - Sept.-Okt. 1918, PH 8-I/106; Zg. 120/77; 1; Enthält: Gefechts- und Tagesmeldungen, 22. Sept.-1. Okt. 1918; Infanterie-Divisionen
      - Okt. 1918, PH 8-I/107; Zg. 120/77; 2; Enthält: 3. Garde Infanterie Brigade: Kriegstagebuch, 6.-10. Okt. 1918 Stab/Garde Grenadier Regiment 1: Kriegstagebuch, 5.-10. Okt. 1918 Stab/Garde Grenadier Regiment 2: Kriegstagebuch, 5.-10. Okt. 1918 Stab/Garde Grenadier Regiment 2: Anlagen zum Kriegstagebuch, 8. Okt. 1918 Stab/Garde Grenadier Regiment 4: Kriegstagebuch, 5.-9. Okt. 1918 II. Bataillon/Garde Grenadier Regiment 4: Kriegstagebuch, 5.-9. Okt. 1918 Stab/Garde Feldartillerie Regiment 2: Kriegstagebuch, 5.-9. Okt. 1918; Infanterie-Divisionen
    - Befehle und Meldungen.- Abschriften und Originale, Apr. - Aug. 1915; PH 8-I/432; Zg. 76/81; Infanterie-Divisionen
  - 2. Infanterie-Division, 4
    - Grenzschutzhefte, 1912-1914
      - 15. Dez. 1912-1. März 1914, PH 8-I/104; Zg. 120/77; 1; Infanterie-Divisionen
      - 1914, PH 8-I/369; Zg. 120/77; 2; Enthält u.a.: Grenz- und Bahnschutzbestimmungen, Verfügungen, Nachrichten, 1914/1915; Infanterie-Divisionen
    - Grenzschutzheft für den Führer der Gruppe C (Darkelmen) des linken Unterabschnittes, 1912-1914
      - 1912-1914, PH 8-I/370; Zg. 120/77; 1; Enthält auch: Auftrag bei "Drohen der Kriegsgefahr" und bei "unmittelbarer Kriegsgefahr"; Infanterie-Divisionen
      - 1914, PH 8-I/371; Zg. 120/77; 2; Enthält u.a.: Skizze von Darkelmen Allgemeine Vorschriften im Bereich des I. AK für die Bahnsicherungskolonnen Anweisungen für die Bahnwache an der Eisenbahnbrücke über die Angerapp; Infanterie-Divisionen
  - 3. Garde-Infanterie-Division, 5
    - Kriegstagebuch.- Abschrift, 1915-1916
      - 11. Jan.-25. Apr. 1915, PH 8-I/433; Zg. 76/81; 1; Infanterie-Divisionen
      - 1. Juli 1915-13. Apr. 1916, PH 8-I/434; Zg. 76/81; 2; Infanterie-Divisionen
    - Anlagen zum Kriegstagebuch.- Abschriften, 1915-1916
      - 19. Jan.-30. Juni 1915, PH 8-I/435; Zg. 76/81; 1; Infanterie-Divisionen
      - 1. Juli 1915-13. Apr. 1916, PH 8-I/436; Zg. 76/81; 2; Infanterie-Divisionen
    - Abschriften aus Kriegstagebüchern und Anlagen, 1918-1918
      - Okt. - Nov. 1918, PH 8-I/68; Zg. 120/77; 1; Enthält: Garde Artillerie Kommando 3.: Anlagen zum Kriegstagebuch, 10.-16. und 14. Okt. 1918 Stab/ 5. Garde Feldartillerie Regiment: Anlagen zum Kriegstagebuch, 9.-14. und 16. Okt. 1918 Stab/ 5. Garde Feldartillerie Regiment: Anlagen zum Kriegstagebuch, Karten, 1. Juli-11. Nov. 1918 I. Bataillon/ 5. Garde Feldartillerie Regiment: Anlagen zum Kriegstagebuch, 10.-12. Okt. 1918 III. Bataillon/ 5. Garde Feldartillerie Regiment: Kriegstagebuch, 11.-17. Okt. 1918; Infanterie-Divisionen
      - 12.-15. Okt. 1918, PH 8-I/67; Zg. 120/77; 2; Enthält: Garde Füsilier Regiment: Kriegstagebuch, 9.-17. Okt. 1918 Lehr Infanterie Regiment: Kriegstagebuch, 9.-16. Okt. 1918 Grenadier Regiment 9: Kriegstagebuch, 9.-16. Okt. 1918 6. Grenadier Infanterie Brigade: Anlagen zum Kriegstagebuch, 9.-17. und 25. Okt. 1918 Karten; Infanterie-Divisionen
    - Divisionsbefehle, Divisionstagesbefehle und besondere Anordnungen, Mai - Juni, Okt. - Nov. 1915; PH 8-I/439; Zg. 76/81; Infanterie-Divisionen
    - Befehle und Meldungen.- Abschriften und Originale, 1915-1915
      - Feb. - März 1915, PH 8-I/437; Zg. 76/81; 1; Infanterie-Divisionen
      - Apr.-Nov. 1915, PH 8-I/438; Zg. 76/81; 2; Infanterie-Divisionen
    - Ansprache des Kaisers am 20. Apr. 1916.- Handschriftliche Abschrift, PH 8-I/2; Zg. 112/73; Infanterie-Divisionen
    - Lageskizzen, Feb. - Juni 1915; PH 8-I/440; Zg. 76/81; Infanterie-Divisionen
  - 3. Infanterie-Division, 6
    - Manöver-Karte der 3. Division, 1897; PH 8-I/464; Infanterie-Divisionen
      Benutzbar ab: 1927
    - Manöver der 5. und 6. Infanterie Brigade sowie der 3. Infanterie Division 1907.- Karte 1:100.000, PH 8-I/5; Zg. 202/72; Infanterie-Divisionen
      Benutzbar ab: 1937
    - Erfahrungen aus der Sommeschlacht.- Abschrift eines Berichts vom 11. Okt. 1916, PH 8-I/4; Zg. 22/71; Infanterie-Divisionen
  - 4. Garde-Infanterie-Division, 7
    - Abschriften aus Kriegstagebüchern und Anlagen, 1918-1918
      - Juli-Aug. 1918, PH 8-I/69; Zg. 120/77; 1; Enthält: Anlagen zum Kriegstagebuch; Infanterie-Divisionen
      - Juli-Aug. 1918, PH 8-I/70; Zg. 120/77; 2; Enthält: Anlagen zum Kriegstagebuch; Infanterie-Divisionen
      - Juli - Aug. 1918, PH 8-I/71; Zg. 120/77; 3; Enthält: Stab/ 5. Garde Regiment zu Fuß: Kriegstagebuch und Anlagen, 23. Juli-8. Aug. 1918 II. Bataillon/ 5. Garde Regiment zu Fuß: Kriegstagebuch, 26. Juli-7. Aug. 1918 III. Bataillon/ 5. Garde Regiment zu Fuß: Kriegstagebuch, 27. Juli-5. Aug. 1918 II. Bataillon/ 5. Garde Grenadier Regiment: Kriegstagebuch, 26. Juli-7. Aug. 1918 I., III. Bataillon/Reserve Infanterie Regiment 93: Kriegstagebuch und Anlagen, 25. Juli-9. Aug. 1918 Garde Artillerie Kommandeur 4: Kriegstagebuch, 25. Juli-7. Aug. 1918 Stab/ 6. Garde Feldartillerie Regiment: Kriegstagebuch, 28. Juli-8. Aug. 1918; Infanterie-Divisionen
      - 1918, PH 8-I/72; Zg. 120/77; 4; Enthält: 4. Garde Infanterie Division: Operationen, 7. Juli-26. Aug. 1918 17. Infanterie Division, 19. Infanterie Division, 5. Garde Infanterie Brigade, 216. Infanterie Division, 29. Infanterie Division: Unterlagen; Infanterie-Divisionen
      - Aug.-Nov. 1918, PH 8-I/73; Zg. 120/77; 5; Enthält: 4. Garde Infanterie Division: Operationen, "Kanalbau", 14. Aug.-4. Sept. 1918 Stab/ 5. Garde Regiment zu Fuß: Kriegstagebuch, 6. Aug.-3. Sept. 1918 II. Bataillon/ 5. Garde Regiment zu Fuß: Kriegstagebuch, 1. Feb.-30. Sept. 1918 II. Bataillon/ 5. Garde Grenadier Regiment: Kriegstagebuch, 6. Aug.-3. Sept. 1918 Füsilier Bataillon/ 5. Garde Regiment zu Fuß: Kriegstagebuch, 6. Aug.-3. Sept. 1918 I. III. Bataillon/Reserve Infanterie Regiment 93: Kriegstagebuch, 6. Aug.-3. Sept., 8. Aug. - 12. Nov. 1918 Garde Artillerie Kommandeur 4: Kriegstagebuch, 6. Aug. - 3. Sept., 8.-12. Nov. 1918 Stab/ 6. Garde Feldartillerie Regiment: Kriegstagebuch, 6. Aug.-3. Sept., 8. - 12. Nov. 1918; Infanterie-Divisionen
      - Sept. 1918, PH 8-I/74; Zg. 120/77; 6; Enthält: Operationen, 5.-8. Sept. 1918; Infanterie-Divisionen
      - Sept. 1918, PH 8-I/75; Zg. 120/77; 7; Enthält: 5. Garde Infanterie Brigade: Anlagen, Brigadebefehle, 4.-11. Sept. 1918 Stab/ 5. Garde Regiment zu Fuß: Kriegstagebuch und Anlagen, 4.-9. Sept. 1918; Infanterie-Divisionen
    - Divisionsbefehl vom 5. Apr. 1918.- Abschrift, PH 8-I/396; Zg. 120/77; Infanterie-Divisionen
    - Bauzeichnungen für den Bau von Unterständen, Okt. - Nov. 1917; PH 8-I/492; 5.1.1.4./3; Infanterie-Divisionen
    - Tätigkeit im Westen.- Bericht des Divisionskommandeurs Bernhard Graf Finck von Finckenstein: Fotokopie, 1918; PH 8-I/3; H07-4/16; Infanterie-Divisionen
  - 4. Infanterie-Division, 8
    - Kriegstagebuch.- Abschrift, 1915-1915
      - 1. Jan.-24. Apr. 1915, PH 8-I/403; Zg. 76/81; 1; Infanterie-Divisionen
      - 22.-30. Juni 1915, PH 8-I/404; Zg. 76/81; 2; Infanterie-Divisionen
    - Anlagen zum Kriegstagebuch.- Abschriften, 1. Feb. - 31. März 1915; PH 8-I/405; Zg. 76/81; Infanterie-Divisionen
    - Armeetagesbefehl für den 20. Aug. 1914, PH 8-I/376; aus N 259, Zg. 78/69; Infanterie-Divisionen
    - Manöverkarten der 4. Division, 1895; PH 8-I/465; Infanterie-Divisionen
      Benutzbar ab: 1925
    - Beurteilungen von Lagen, 1919-1920; PH 8-I/485; Enthält auch: Lagekarten mir Einzeichnungen II. Armeekorps; Infanterie-Divisionen
      Benutzbar ab: 1950
  - 5. Garde-Infanterie-Division, 9
    - Abschriften aus Kriegstagebüchern und Anlagen, 1918-1918
      - Juni-Juli 1918, PH 8-I/113; Zg. 120/77; 1; Enthält: Kriegstagebuch, 6. Juni-7. Juli 1918; Infanterie-Divisionen
      - Juni-Juli 1918, PH 8-I/114; Zg. 120/77; 2; Enthält: Anlagen zum Kriegstagebuch, 2. Juni-11. Juli 1918; Infanterie-Divisionen
      - Juni 1918, PH 8-I/115; Zg. 120/77; 3; Enthält: I.-III. Bataillon/ 3. Garde Regiment zu Fuß: Kriegstagebuch, 1.-28. Juni 1918 I.-III. Bataillon/ 3. Garde Grenadier Regiment: Kriegstagebuch, 7.-28. Juni 1918 II., III. Bataillon/Infanterie Regiment 20: Kriegstagebuch, 7.-28. Juni 1918 II. Bataillon/Infanterie Regiment 20: Anlagen zum Kriegstagebuch, 10. Juni 1918 Garde Artillerie Kommandeur 5: Kriegstagebuch, 7.-28. Juni 1918 Stab/ 4. Garde Feldartillerie Regiment: Kriegstagebuch, 7.-28. Juni 1918 I.-III. Bataillon/ 4. Garde Feldartillerie Regiment: Kriegstagebuch, 7.-28. Juni 1918 I. Bataillon/ 1. Garde Fußartillerie Regiment: Kriegstagebuch, 7.-18. Juni 1918; Infanterie-Divisionen
      - Juli-Aug. 1918, PH 8-I/116; Zg. 120/77; 4; Enthält: Kriegstagebuch, 14. Juli-4. Aug. 1918 Anlagen zum Kriegstagebuch, 17.-28. Aug. 1918; Infanterie-Divisionen
      - Juli-Aug. 1918, PH 8-I/117; Zg. 120/77; 5; Enthält: 2. Garde Infanterie Division: Kriegstagebuch, 13. Juli-6. Aug. 1918 2. Garde Infanterie Brigade: Befehle, Meldungen, 16.-26. Juli 1918 Stab/ 3. Garde Regiment zu Fuß: Kriegstagebuch, 14.-27. Juli 1918 Stab/ 3. Garde Regiment zu Fuß: Anlagen zum Kriegstagebuch, 6.-24. Juli 1918 I.-III. Bataillon/ 3. Garde Regiment zu Fuß: Kriegstagebuch, 14.-27. Juli 1918 Stab/Infanterie Regiment 20: Kriegstagebuch, 18.-27. Juli 1918 I., II. Bataillon/Infanterie Regiment 20: Kriegstagebuch, 18.-24. Juli 1918 II. Bataillon/Infanterie Regiment 20: Anlagen zum Kriegstagebuch, 31. Juli 1918 III. Bataillon/Infanterie Regiment 20: Kriegstagebuch, 18.-25. Juli 1918 I.-III. Bataillon/ 3. Garde Grenadier Regiment: Kriegstagebuch, 18.-27. Juli 1918 Garde Artillerie Kommandeur 5.: Kriegstagebuch, 17.-27. Juli 1918 Stab/ 4. Garde Feldartillerie Regiment: Kriegstagebuch, 17.-27. Juli 1918; Infanterie-Divisionen
      - Sept.-Okt. 1918, PH 8-I/118; Zg. 120/77; 6; Enthält: Kriegstagebuch, 21. Sept.-16. Okt. 1918 Anlagen zum Kriegstagebuch, 6. Sept.-18. Okt. 1918; Infanterie-Divisionen
      - Sept.-Okt. 1918, PH 8-I/119; Zg. 120/77; 7; Enthält: Stab/ 3. Garde Regiment zu Fuß: Kriegstagebuch und Anlagen, 29. Sept.-10. Okt. 1918 I.-III. Bataillon/ 3. Garde Regiment zu Fuß: Kriegstagebuch und Anlagen, 29. Sept.-10. Okt. 1918 Stab/ 3. Garde Grenadier Regiment: Kriegstagebuch und Anlagen, 29. Sept.-10. Okt. 1918 I.-III. Bataillon/ 3. Garde Grenadier Regiment: Kriegstagebuch und Anlagen, 29. Sept.-10. Okt. 1918; Infanterie-Divisionen
      - Sept.-Nov. 1918, PH 8-I/121; zg. 120/77; 8; Enthält: Stab/ 3. Garde Regiment zu Fuß: Kriegstagebuch, 9.-11. Nov. 1918 I. Bataillon/Infanterie Regiment 20: Kriegstagebuch, 9. Nov. 1918 II. Bataillon/Infanterie Regiment 20: Kriegstagebuch, 10.-11. Nov. 1918 Garde Artillerie Kommandeur 5.: Kriegstagebuch, 29. Sept.-10. Okt. 1918 Stab/ 4. Garde Feldartillerie Regiment: Kriegstagebuch und Anlagen, 25. Sept.-11. Nov. 1918 I.-III. Bataillon/ 4. Garde Feldartillerie Regiment: Kriegstagebuch, 26. Sept.-11. Nov. 1918 I. Bataillon/ 1. Garde Reserve Feldartillerie Regiment zu Fuß: Kriegstagebuch, 26. Sept.-10. Okt. 1918; Infanterie-Divisionen
  - 5. Infanterie-Division, 10
    - Abschriften aus Kriegstagebüchern und Anlagen, 1918-1918
      - Juli 1918, PH 8-I/110; Zg. 120/77; 1; Enthält: Kriegstagebuch und Anlagen, 20.-23. Juli 1918; Infanterie-Divisionen
      - Juli-Nov. 1918, PH 8-I/111; Zg. 120/77; 2; Enthält: 5. Infanterie Division: Kriegstagebuch, 23. Juli, 9.-11. Nov. 1918 I.-III. Bataillon/Grenadier Regiment 8: Kriegstagebuch, 9.-11. Nov. 1918 Stab/Grenadier Regiment 12: Kriegstagebuch, 20.-23. Juli 1918 I., III. Bataillon/Grenadier Regiment 12: Kriegstagebuch, 20.-23. Juli, 9.-11. Nov. 1918 I. Bataillon/Infanterie Regiment 52: Kriegstagebuch, 9.-11. Nov. 1918 Stab/Feldartillerie Regiment 18: Kriegstagebuch, 9.-11. Nov. 1918 II., III. Bataillon/Feldartillerie Regiment 18: Kriegstagebuch, 20.-23. Juli, 9.-11. Nov. 1918 Fußartillerie Bataillon 67: Kriegstagebuch, 9.-11. Nov. 1918 Artillerie Kommandeur 142: Kriegstagebuch, 20.-23 Juli 1918 Artillerie Kommandeur 142: Kriegstagebuch, 9.-11. Nov. 1918; Infanterie-Divisionen
      - Juli 1918, PH 8-I/112; Zg. 120/77; 3; Enthält: 10. Infanterie Bataillon: Kriegstagebuch, 20.-23. Juli 1918 Stab/Grenadier Regiment 8: Anlagen zum Kriegstagebuch, 18.-23. Juli 1918 I.-III. Bataillon/Grenadier Regiment 8: Kriegstagebuch und Anlagen, 20.-23. Juli 1918 Stab/Infanterie Regiment 52: Kriegstagebuch, 18.-23. Juli 1918 II., III./Infanterie Regiment 52: Kriegstagebuch, 19.-23. Juli 1918; Infanterie-Divisionen
    - Divisionsbefehle, 1917; PH 8-I/6; H02-205/1; Enthält u.a.: Tätigkeitsbericht des Grenadier Regiments 12 für die Zeit vom 19. Apr.-3. Mai 1917 Armeebefehl AOK 1 vom 1. Mai 1917 Divisionsbefehl für den Vormarsch der 5. Infanterie Division in Italien; Infanterie-Divisionen
    - Übersicht der Kämpfe der 5. Infanterie-Division, 1914-1918; PH 8-I/489; Infanterie-Divisionen
  - 6. Infanterie-Division, 11
    - Pionierübung.- Lagen, Befehle, Aug. 1907; PH 8-I/459; Zg. 14/82; Infanterie-Divisionen
    - Abschriften aus Kriegstagebüchern und Anlagen, 1918-1918
      - Sept. 1918, PH 8-I/122; Zg. 120/77; 1; Enthält: Kriegstagebuch und Anlagen, 4.-24. Sept. 1918; Infanterie-Divisionen
      - Sept. 1918, PH 8-I/123; Zg. 120/77; 2; Enthält: 12. Infanterie Brigade: Kriegstagebuch und Anlagen, 11.-24. Sept. 1918 Stab/Infanterie Regiment 24: Kriegstagebuch und Anlagen, 11.-24. Sept. 1918 I.-III. Bataillon/Infanterie Regiment 24: Kriegstagebuch und Anlagen, 11.-27. Sept. 1918 Stab/Infanterie Regiment 64: Kriegstagebuch und Anlagen, 11.-26. Sept. 1918 I.-III. Bataillon/Infanterie Regiment 64: Kriegstagebuch und Anlagen, 7.-28. Sept. 1918 Stab/Infanterie Regiment 396: Kriegstagebuch und Anlagen, 13.-24. Sept. 1918 I., III. Bataillon/Infanterie Regiment 396: Kriegstagebuch und Anlagen, 17.-24. Sept. 1918 Artillerie Kommandeur 64: Kriegstagebuch, 11.-24. Sept. 1918 Stab/Feldartillerie Regiment 3: Kriegstagebuch, 15.-24. Sept. 1918 I.-III. Bataillon/Feldartillerie Regiment 3: Kriegstagebuch, 13.-25. Sept. 1918; Infanterie-Divisionen
    - Ausbildung.- Merkblätter, 15. - 27. Jan. 1918; PH 8-I/389; Zg. 299/77; Infanterie-Divisionen
  - 7. Infanterie-Division, 12
    - Abschriften aus Kriegstagebüchern und Anlagen, 1918-1918
      - Aug.-Sept. 1918, PH 8-I/124; Zg. 120/77; 1; Enthält: Kriegstagebuch und Anlagen, 29. Aug.-2. Sept. 1918; Infanterie-Divisionen
      - Sept. 1918, PH 8-I/127; Zg. 120/77; 2; Enthält: Kriegstagebuch, 26., 30. Sept.-10. Okt. 1918; Infanterie-Divisionen
      - Aug.-Sept. 1918, PH 8-I/126; Zg. 120/77; 3; Enthält: III. Bataillon/Infanterie Regiment 165: Anlagen zum Kriegstagebuch, 29. Aug.-8. Sept. 1918 Stab/Infanterie Regiment 393: Kriegstagebuch und Anlagen, 27. Aug.-5. Sept. 1918 Infanterie Regiment 393: Kriegstagebuch und Anlagen, 28. Aug.-2. Sept. 1918 III. Bataillon/Feldartillerie Regiment 40: Kriegstagebuch, 28. Aug.-2. Sept. 1918 I. Bataillon/Reserve Fußartillerie Regiment 20: Kriegstagebuch, 28. Aug.-2. Sept. 1918; Infanterie-Divisionen
      - Aug.-Sept. 1918, PH 8-I/125; Zg. 120/77; 4; Enthält: 14. Infanterie Brigade: Kriegstagebuch und Anlagen, 29. Aug.-2. Sept. 1918 Stab/Infanterie Regiment 26: Anlagen zum Kriegstagebuch, 29. Aug.-1. Sept. 1918 I.-III. Bataillon/Infanterie Regiment 26: Kriegstagebuch und Anlagen, 29. Aug.-2. Sept. 1918 Stab/Infanterie Regiment 165: Kriegstagebuch und Anlagen, 28.-31. Aug. 1918 II., III. Bataillon/Infanterie Regiment 165: Kriegstagebuch, 28. Aug.-2. Sept. 1918; Infanterie-Divisionen
    - Divisionsbefehle, Kriegsgliederungen, Decknamenverzeichnisse, Nachrichten, Jan. - Dez. 1918; PH 8-I/7; Zg. 42/63; Infanterie-Divisionen